tr: Diş fırçası tutucu özellikleri: Otomatik diş macunu pompası; Bambu kapak; Toz geçirmez kapak; Elektrikli diş fırçası şarj standı; Manyetik kapak; Çıkarılabilir kap; Kendinden tahliyeli taban; Seyahat dostu tasarım; UV sterilizatör; Hava delikleri; Diğer
zh-TW: 牙刷架功能: 自動牙膏機; 竹蓋; 防塵罩; 電動牙刷充電座; 磁吸蓋; 可拆式杯子; 自排水底座; 旅行便攜設計; 紫外線消毒器; 通風孔; 其他
ko: 칫솔 홀더 특징: 자동 치약 디스펜서; 대나무 뚜껑; 방진 커버; 전동 칫솔 충전 베이스; 자석 커버; 탈착식 컵; 자체 배수형 받침대; 휴대용 디자인; UV 살균기; 통풍구; 기타
es: Características del soporte para cepillo de dientes: Dispensador automático de pasta de dientes; Tapa de bambú; Funda antipolvo; Base de carga de cepillo de dientes eléctrico; Tapa magnética; Copa extraíble; Base autodrenante; Diseño apto para viajes; Desinfectante UV; Agujeros de ventilación; Otros
sk-SK: Funkcie držiaka na zubnú kefku: Automatický dávkovač zubnej pasty; Bambusové veko; Prachotesný kryt; Nabíjacia základňa pre elektrickú zubnú kefku; Magnetický kryt; Odnímateľný pohár; Samoodvodňovacie dno; Dizajn vhodný na cestovanie; UV dezinfekčný prostriedok; Vetracie otvory; Iné
th: คุณสมบัติของที่เก็บแปรงสีฟัน: เครื่องจ่ายยาสีฟันอัตโนมัติ; ฝาปิดจากไม้ไผ่; ฝาครอบกันฝุ่น; ฐานชาร์จแปรงสีฟันไฟฟ้า; ฝาครอบแม่เหล็ก; ถ้วยแบบถอดได้; ฐานระบายน้ำอัตโนมัติ; การออกแบบพกพาสะดวก; เครื่องฆ่าเชื้อด้วยแสง UV; รูระบายอากาศ; อื่นๆ
it: Caratteristiche del portaspazzolino: Distributore automatico di dentifricio; Coperchio di bambù; Copertura antipolvere; Base di ricarica per spazzolino elettrico; Copertura magnetica; Coppa rimovibile; Base autodrenante; Design da viaggio; Disinfettante UV; Fori di ventilazione; Altro
da: Tandbørsteholders funktioner: Automatisk tandpastadispenser; Bambuslåg; Støvtæt dæksel; Opladningsbase til elektrisk tandbørste; Magnetisk dæksel; Aftagelig kop; Selvdrænende bund; Rejsevenligt design; UV-desinfektionsmiddel; Udluftningshuller; Andet
bg-BG: Характеристики на държача за четка за зъби: Автоматичен диспенсър за паста за зъби; Бамбуков капак; Прахоустойчив капак; Зарядна основа за електрическа четка за зъби; Магнитен капак; Сваляща се чашка; Самоотводняваща се основа; Удобен за пътуване дизайн; UV дезинфектант; Вентилационни отвори; Друго
ja: 歯ブラシホルダーの特徴: 自動歯磨き粉ディスペンサー; 竹製のふた; 防塵カバー; 電動歯ブラシ充電ベース; マグネットカバー; 取り外し可能カップ; 自己排水ベース; 旅行に便利なデザイン; UV消毒; 通気孔; その他
fr: Caractéristiques du porte-brosse à dents: Distributeur automatique de dentifrice; Couvercle en bambou; Couvercle anti-poussière; Base de chargement pour brosse à dents électrique; Couverture magnétique; Gobelet amovible; Base auto-drainante; Conception adaptée aux voyages; Stérilisateur UV; Trous de ventilation; Autre
ru: Особенности держателя для зубных щеток: Автодозатор зубной пасты; Бамбуковая крышка; Пылезащитный чехол; Зарядная база для электрической зубной щетки; Магнитная крышка; Съемная чашка; Основание с функцией слива воды; Дорожный формат; УФ-стерилизатор; Вентиляционные отверстия; Другое
pt-PT: Características so suporte para escova de dentes: Dispensador automático de pasta de dentes; Tampa de bambu; Capa à prova de pó; Escova de dentes elétrica com base de carregamento; Capa magnética; Copo amovível; Base com drenagem automática; Design ideal para viagem; Desinfetante UV; Orifícios de ventilação; Outro
el: Χαρακτηριστικά θήκης οδοντόβουρτσας: Αυτόματος διανομέας οδοντόπαστας; Καπάκι από μπαμπού; Κάλυμμα ανθεκτικό στη σκόνη; Βάση Charge ηλεκτρικής οδοντόβουρτσας; Μαγνητικό κάλυμμα; Αφαιρούμενο κύπελλο; Βάση αυτοστραγγιζόμενης οπής; Σχεδίαση φιλική για ταξίδι; Απολυμαντικό UV; Με οπές αερισμού; Άλλο
en: Toothbrush holder features: Automatic toothpaste dispenser; Bamboo lid; Dustproof cover; Electric toothbrush charging base; Magnetic cover; Removable cup; Self-draining base; Travel-friendly design; UV sanitizer; Ventilation holes; Other
vi: Tính năng của giá để bàn chải đánh răng: Máy phân phối kem đánh răng tự động; Nắp tre; Nắp chống bụi; Đế sạc bàn chải điện; Nắp hít nam châm; Cốc có thể tháo rời; Đế tự thoát nước; Thiết kế tiện lợi khi đi du lịch; Thiết bị tiệt trùng tia UV; Lỗ thông gió; Khác
fi: Hammasharjan telineen ominaisuudet: Automaattinen hammastahnan annostin; Bambukansi; Pölytiivis kansi; Sähköhammasharjan latausalusta; Magneettinen kansi; Irrotettava kuppi; Itsetyhjentyvä pohja; Matkaystävällinen koko; UV-desinfiointiaine; Ilmanvaihtoaukot; Muu
hu: Fogkefetartó jellemzői: Automatikus fogkrémadagoló; Bambusz fedél; Porvédő fedél; Elektromos fogkefe töltőtalp; Mágneses fedél; Kivehető pohár; Önleeresztő talp; Utazásbarát kialakítás; UV-fertőtlenítés; Szellőzőnyílások; Egyéb
pl: Cechy uchwytu na szczoteczkę do zębów: Automatyczny dozownik pasty; Pokrywka bambusowa; Pokrywa przeciwkurzowa; Podstawa ładująca do szczoteczki elektrycznej; Pokrywa magnetyczna; Wyjmowany kubek; Samoodpływowa podstawa; Kompaktowy, podróżny; Sterylizator UV; Otwory wentylacyjne; Inne
lt-LT: Dantų šepetėlio laikiklio savybės: Automatinis dantų pastos dozatorius; Bambuko dangtis; Dulkių nepraleidžiantis dangtis; Elektrinio dantų šepetėlio įkrovimo pagrindas; Magnetinis dangtelis; Nuimamas puodelis; Savaime nusausėjantis pagrindas; Kelionėms pritaikytas dizainas; UV dezinfekavimo priemonė; Ventiliacijos angos; Kita
zh-CN: 牙刷架功能: 自动挤牙膏器; 竹盖; 防尘罩; 电动牙刷充电底座; 磁吸盖; 可拆卸杯; 自沥水底座; 旅行便携设计; 紫外线消毒器; 通风孔; 其他
cs: Vlastnosti držáku na zubní kartáčky: Automatický dávkovač zubní pasty; Bambusové víko; Prachotěsný kryt; Nabíjecí základna pro elektrický zubní kartáček; Magnetický kryt; Odnímatelný kelímek; Dno s odtokem; Cestovní design; UV dezinfekce; Ventilační otvory; Jiné
sv: Specifikationer för tandborsthållare: Automatisk tandkrämdispenser; Bambulock; Dammtät skydd; Charge för elektrisk tandborste; Magnetiskt lock; Avtagbar kopp; Självdränerande botten; Resevänlig design; UV-desinfektionsmedel; Ventilationshål; Annat
pt-BR: Características do porta-escova de dentes: Distribuidor automático de pasta de dentes; Tampa de bambu; Capa à prova de poeira; Base de carregamento para escova de dentes elétrica; Capa magnética; Copo removível; Base com drenagem automática; Tamanho ideal para viagem; Esterilização por luz ultravioleta; Orifícios de ventilação; Outro
hr-HR: Karakteristike držača četkica za zube: Automatski dozator zubne paste; Poklopac od bambusa; Poklopac protiv prašine; Stalak za punjenje električne četkice za zube; Magnetni poklopac; Uklonjiva čašica; Stalak sa samostalnim odvodom; Dizajn prikladan za putovanje; UV dezinfekcija; Ventilacijski otvori; Ostalo
nl: Kenmerken van tandenborstelhouder: Automatische tandpastadispenser; Bamboe deksel; Stofkap; Oplaadstation voor elektrische tandenborstel; Magnetisch deksel; Uitneembare beker; Zelfdrainerende bodem; Reisvriendelijk ontwerp; UV-reiniger; Ventilatiegaten; Overig
de: Eigenschaften des Zahnbürstenhalters: Automatischer Zahnpasta-Spender; Bambusdeckel; Staubschutzhülle; Ladestation für elektrische Zahnbürste; Magnetische Abdeckung; Abnehmbarer Becher; Selbstentleerender Boden; Reisefreundliches Design; UV-Desinfektionsgerät; Belüftungsloch; Sonstiges
ro-RO: Caracteristicile suportului pentru periuțe de dinți: Distribuitor automat de pastă de dinți; Capac de bambus; Capac anti-praf; Bază de încărcare pentru periuță electrică; Capac magnetic; Cupă detașabilă; Bază cu scurgere automată; Design de voiaj; Dezinfectant UV; Orificii de ventilație; Altele
nb: Funksjoner på tannbørsteholderen: Automatisk tannkremdispenser; Bambuslokk; Støvtett deksel; Ladeholder for elektrisk tannbørste; Magnetisk deksel; Avtakbar kopp; Selvdrenerende holder; Reisevennlig design; UV-desinfeksjonsmiddel; Ventilasjonshull; Annet
sl-SI: Značilnosti držala za zobno ščetko: Avtomatski podajalnik paste za zobe; Bambusov pokrov; Protiprašni pokrov; Električna zobna ščetka Charge baza; Magnetni pokrov; Snemljiva skodelica; Samoodtočna podlaga; Oblika primerna za potovanje; UV-razkužilo; Prezračevalne odprtine; Druga